Minutes et répertoires du notaire Jean MORISSEAU, 12 novembre 1799 - 24 juillet 1827 (étude XXIII)
Archives nationales
- Répertoire(s) de Jean MORISSEAU, 27 août 1794 - 1849; MC/RE/XXIII/16 - MC/RE/XXIII/35
  - Répertoire. 1806, 2 janvier - 1812, 2 janvier 1806 - 1812; MC/RE/XXIII/18
    - Inventaire après décès de Marie-Anne Denis, veuve de Claude Joseph Voutier, décédée à Paris, rue Saint-Honoré, n°322., 9 décembre 1806
      inventaire après décès; Saint-Honoré (rue); Denis, Marie-Anne; Voutier, Claude Joseph
    - Inventaire après décès de Jean-Baptiste Jacquemart, décédé à Paris, rue Grange Batelière, n°20., 10 décembre 1806
      inventaire après décès; Grange-Batelière (rue de la); Jacquemart, Jean-Baptiste
    - Inventaire après décès de Jacques Corot, décédé à Paris, rue des Orties, butte Saint-Roch., 16 décembre 1806
      inventaire après décès; Orties (rue des); Corot, Jacques
    - Inventaire après décès de Louis Marcel Desfebues, décédé à Paris, rue Jacob, n°20., 2 janvier 1807
      inventaire après décès; Jacob (rue); Desfebues, Louis Marcel
    - Inventaire après décès de Marguerite Dedolle, décédée à Paris, rue des Francs Bourgeois, n°6., 24 janvier 1807
      inventaire après décès; Francs-Bourgeois (rue des); Dedolle, Marguerite
    - Inventaire après décès de Marie Catherine Legris, épouse de Julien Angé, décédée à Paris, rue des Saints-Pères, n°23., 4 février 1807
      inventaire après décès; Saints-Pères (rue des); Legris, Marie Catherine; Angé, Julien
    - Inventaire après décès de Jean Joseph Maintenon, décédé à Paris, rue Saint-Honoré, n°107. A la requête de Marie Catherine Thiéron, sa veuve, de Jean Boivin, demeurant rue de la Barillerie, n°13, et autres., 6 mars 1807
      inventaire après décès; Barillerie (rue de la); Saint-Honoré (rue); Maintenon, Jean Joseph; Thiéron, Marie Catherine; Boivin, Jean
    - Inventaire après décès de Marie Anne Geneviève Ion, décédée à l'hospice de Necker. A la requête de Guillaume Joseph Ybert et Madeleine Hélène Ion, demeurant à Paris, rue Saint-Jacques, et autres., 9 mars 1807
      inventaire après décès; Necker-Enfants malades (hôpital); Saint-Jacques (rue); Ion, Marie Anne Geneviève; Ybert, Guillaume Joseph; Ion, Madeleine Hélène
    - Inventaire après décès de René François Tirand Desarcis, demeurant à Paris, rue de Choiseul, n°8. A la requête de Joseph Augustin Panier, demeurant à Paris, rue d'Aboukir, n°33, exécuteur testamentaire, et autres., 11 mars 1807
      inventaire après décès; Aboukir (rue d'); Choiseul (rue de); Tirand Desarcis, René François; Panier, Joseph Augustin
    - Inventaire après décès de François Adrien Hubert Desacres. A la requête de Marie-Adélaïde Lebeuf, sa veuve, en son nom et comme tutrice de Adrienne Hubert Desacres, sa fille, demeurant rue Saint-Pierre Montmartre, n°12., 20 avril 1807
      inventaire après décès; Saint-Pierre-Montmartre (rue); Hubert Desacres, François Adrien; Lebeuf, Marie-Adélaïde; Hubert Desacres, Adrienne
    - Inventaire après décès de Catherine Maingault, décédée à Paris, rue de Thionville. A la requête de Catherine Potet, veuve de François Maingault, demeurant à Tours, et autres., 23 avril 1807
      inventaire après décès; Thionville (rue de); Tours (Indre-et-Loire); Maingault, Catherine; Potet, Catherine; Maingault, François
    - Inventaire après décès de Pierre François Barthelet. A la requête de Pierre Etienne Barthelet, son père, demeurant à Paris, cloître des Bernardins, n°2., 4 mai 1807
      inventaire après décès; Bernardins (cloître des); Barthelet, Pierre François; Barthelet, Pierre Etienne
    - Inventaire après décès de Etienne Merinville, décédé rue Le Pelletier à Paris. A la requête de Jean Guillaume Dessault, demeurant rue du Faubourg Saint-Honoré, tuteur de Sophie Merinville, fille du dit Sieur Merinville., 25 mai 1807
      inventaire après décès; Faubourg-Saint-Honoré (rue du); Le-Peletier (rue); Merinville, Etienne; Dessault, Jean Guillaume; Merinville, Sophie
    - Inventaire après décès de Jacques Romblat. A la requête de Marguerite Freminet, sa veuve, demeurant à Paris, rue du Petit Bac, n°20, de Mathias Romblat, demeurant à Paris, rue de la Corne, et autres., 5 juin 1807
      inventaire après décès; Corne (rue de la); Petit-Bac (rue du); Romblat, Jacques; Freminet, Marguerite; Romblat, Mathias
    - Inventaire après décès de Jean Charles François Portevin, décédé à Paris, boulevard Montmartre. A la requête de Marie Barbe Colmart, sa veuve, demeurant Marie boulevard Laubier., 12 juin 1807
      inventaire après décès; Montmartre (boulevard); Portevin, Jean Charles François; Colmart, Marie Barbe
    - Inventaire après décès de Nicolas Jean-Baptiste Guillon de Grandmaison, décédé à Paris, rue Rameau, n°7. A la requête de Gabriel Alexandre Marin Guillon, chanoine de Nantes, demeurant à Paris, à l'église Saint-Roch., 13 juin 1807
      inventaire après décès; Nantes (Loire-Atlantique); Rameau (rue); Saint-Roch (église); Guillon de Grandmaison, Nicolas Jean-Baptiste; Guillon, Gabriel Alexandre Marin; chanoine
    - Inventaire après décès de Anne Marie Adélaïde Chenuat, épouse de Jean-Baptiste Lemoime, décédée à Paris, rue de Grenelle, n°14. A la requête de son mari, à la même adresse, de Clémentine, Caroline, Louise Geoffroy, demeurant rue de l'Oratoire, et autres., 23 juin 1807
      inventaire après décès; Grenelle (place de); Oratoire (rue de l'); Chenuat, Anne Marie Adélaïde; Lemoime, Jean-Baptiste; Geoffroy, Clémentine, Caroline, Louise
    - Inventaire après décès de Alexandre Louis Homet. A la requête de Marie Jeanne Verdier, sa veuve, demeurant à Villeneuve-sur-Yonne, de Alexandre Georges Homet, demeurant à Paris, rue Saint-André des Arcs, n°59, et autres., 11 juillet 1807
      inventaire après décès; Saint-André-des-Arts (rue); Villeneuve-sur-Yonne (Yonne); Homet, Alexandre Louis; Verdier, Marie Jeanne; Homet, Alexandre Georges
    - Inventaire après décès de François Fortin, décédé rue Neuve Saint-Augustin, n°12. A la requête de Joseph Desmarest et Marie Jeanne Sophie Fortin, sa femme, demeurant à Paris, rue Hauteville, n°10, et autres., 17 juillet 1807
      inventaire après décès; Hauteville (rue d'); Neuve-Saint-Augustin (rue); Fortin, François; Desmarest, Joseph; Fortin, Marie Jeanne Sophie
    - Inventaire après décès de Julienne Marie Gaillard, décédée rue de la Monnaie, n°12, épouse de Claude Etienne Leguin. A la requête de Jeanne Gaillard et Françoise Gaillard, majeures, demeurant à Rennes., 2 septembre 1807
      inventaire après décès; Monnaie (rue de la); Rennes (Ille-et-Vilaine); Gaillard, Julienne Marie; Leguin, Claude Etienne; Gaillard, Jeanne; Gaillard, Françoise
    - Inventaire après décès de Madeleine Balthide Michelle Brunard, décédée le 19 juillet 1807, épouse de Jean Brice Michelle Brunard. A la requête de ce dernier, cultivateur à Sarcelles, près de Paris, tuteur de Nicolas Brunard, son fils mineur., 16 octobre 1807
      inventaire après décès; Sarcelles (Val-d'Oise); Brunard, Madeleine Balthide Michelle; Brunard, Jean Brice Michelle; Brunard, Nicolas; agriculteur
    - Inventaire après décès de Joseph François Guignard Dutemple, décédé rue Traversière Saint-Honoré, n°21. A la requête de Pierre Guillaume Henry Girault, maître des droits de Marie Marguerite Guignard, sa femme, et Pierre François Guignard Duplessis, ..., 30 octobre 1807
      inventaire après décès; Traversière-Saint-Honoré (rue); Guignard Dutemple, Joseph François; Girault, Pierre Guillaume Henry; Guignard, Marie Marguerite; Guignard Duplessis, Pierre François
    - Inventaire après décès de Marie Marguerite Fro, femme délaissée de François Victor Perrard Demontreuil, décédée rue de Basfroy, n°36. A la requête de Louis Henry Joseph Guilbert, demeurant à Paris, rue Amelot, n°1, légataire universel ..., 16 novembre 1807
      inventaire après décès; Amelot (rue); Basfroi (rue); Fro, Marie Marguerite; Perrard Demontreuil, François Victor; Guilbert, Louis Henry Joseph
    - Inventaire après décès de Germain Narcisse Sureau, demeurant à Paris, rue Helvétius, n°30. A la requête de Louis Marin Venard, notaire à Etampes, comme maître des droits de Madeleine Julie Sureau, sa femme., 26 novembre 1807
      inventaire après décès; Etampes (Essonne); Helvétius (rue); Sureau, Germain Narcisse; Venard, Louis Marin; Sureau, Madeleine Julie; notaire
    - Inventaire après décès de Pierre Paulhiac, décédé à Paris, rue de Richelieu, n°83. A la requête de Françoise Paulhiac, demeurant à Liorne (Dordogne), et autres, représentés par Jean-Baptiste Sirey, avocat en cassation, demeurant à Paris, arcade Lamoignon., 13 avril 1808
      inventaire après décès; Richelieu (rue de); Paulhiac, Pierre; Paulhiac, Françoise; Sirey, Jean-Baptiste; avocat
    - Inventaire après décès de Nicolas Lebrun, décédé à Paris, rue du Montblanc, n°52. A la requête de Claire Lebrun, majeure, demeurant à Nancy, et autres, représentés par Alexandre Jacques Pierre Melchior Parent, rue de Grammont, n°3., 25 mai 1808
      inventaire après décès; Nancy (Meurthe-et-Moselle); Gramont (rue de); Mont-Blanc (rue du); Lebrun, Nicolas; Lebrun, Claire; Parent, Alexandre Jacques Pierre Melchior
    - Inventaire après décès de Mathieu Colombat, demeurant à Paris, rue du Cimetière Saint-André des Arcs, n°13. A la requête de Marie Lucas, sa veuve, même demeure, tutrice d'André Mathieu Colombat et François Colombat, mineurs, et autres., 7 juin 1808
      inventaire après décès; Cimetière-Saint-André-des-Arts (rue du); Colombat, Mathieu; Lucas, Marie; Colombat, André Mathieu; Colombat, François
    - Inventaire après décès de Jean-Baptiste Dufour, décédé rue Rousselet, n°15. A la requête de Pierre Jacques Louis Johon, demeurant à Paris, rue Saint-André des Arcs, n°64, et autres., 18 juillet 1808
      inventaire après décès; Rousselet (rue); Saint-André-des-Arts (rue); Dufour, Jean-Baptiste; Johon, Pierre Jacques Louis
    - Inventaire après décès de Louis Charles Boschet, marchand de vins, décédé à Paris, rue Saint-Hyacinthe, n°17. A la requête de sa femme et autres., 22 août 1808
      inventaire après décès; Saint-Hyacinthe (rue); Boschet, Louis Charles; commerçant
    - Inventaire après décès de Jean-François Geullin, décédé à Paris, rue Mazarine, n°74. A la requête de Marie Geullin, sa fille, et de sa veuve, demeurant à Paris, rue de Tournon, n°4., 30 août 1808
      inventaire après décès; Mazarine (rue); Tournon (rue de); Geullin, Jean-François; Geullin, Marie
    - Inventaire après décès de Guillaume Mauger, décédé au Gros Caillou, n°10. A la requête de Marie-Françoise Mauger, femme de Jean Dartigue, demeurant hôtel des Invalides., 19 septembre 1808
      inventaire après décès; Gros-Caillou (quartier); Invalides (hôtel des); Mauger, Guillaume; Mauger, Marie-Françoise; Dartigue, Jean
    - Inventaire après décès de Henry Valete, décédé boulevard Poissonnière, hôtel Saint-Fard. A la requête de Anne Henriette Rose Valete, épouse de Jean Valentin Alouis Rheimbolot, demeurant à Paris, rue Bourg l'abbé, n°11, et autres., 26 septembre 1808
      inventaire après décès; Bourg-l'Abbé (rue du); Poissonnière (boulevard); Valete, Henry; Valete, Anne Henriette Rose; Rheimbolot, Jean Valentin Alouis
    - Inventaire après décès de Geoffroy Gosset, décédé à Paris, rue du Bacq, n°51. A la requête de Geoffroy Joseph Gosset, son fils, demeurant à Paris, rue du Cherche midi., 3 décembre 1808
      inventaire après décès; Bac (rue du); Cherche-Midi (rue du); Gosset, Geoffroy; Gosset, Geoffroy Joseph
    - Inventaire après décès de Quentin René Martin, décédé rue Blanche de Castille, n°98. A la requête de Antoine Vilbert, même demeure., 3 janvier 1809
      inventaire après décès; Blanche-de-Castille (rue); Martin, Quentin René; Vilbert, Antoine
    - Inventaire après décès de Claude Thomas Aubin Duhamel et de Louise Marie Cordier, sa veuve. A la requête de Louise Julienne Aubin Duhamel, femme de Jean-François Marie Bloquier Bazincourt, demeurant à Paris, rue des Jardins Saint-Paul, n°33, ..., 16 janvier 1809
      inventaire après décès; Jardins-Saint-Paul (rue des); Aubin Duhamel, Claude Thomas; Cordier, Louise Marie; Aubin Duhamel, Louise Julienne; Bloquier Bazincourt, Jean-François Marie
    - Inventaire attendu la demande en divorce de la communauté d'Antoine Pierre Bacon dit Destouches, marchand d'eau de vie, demeurant à Paris, rue du Faubourg Montmartre, n°39, et Anne Louise Dieudonné, son épouse, retirée chez M. Dieudonné, son père, ..., 30 mars 1809
      inventaire; Faubourg-Montmartre (rue du); Bacon dit Destouches, Antoine Pierre; Dieudonné, Anne Louise; Dieudonné, M.; commerçant
    - Inventaire après décès de Marie-Thérèse Rousseau, veuve de Augustin Nicolas Semen de Bremont. A la requête de Agnès Thérèse Semen de Bremont, veuve de Jean-Baptiste Joseph De Geoffre de Chabrignac, demeurant à Neuilly, ..., 29 avril 1809
      inventaire après décès; Neuilly-sur-Seine (Hauts-de-Seine); Rousseau, Marie-Thérèse; Semen de Bremont, Augustin Nicolas; Semen de Bremont, Agnès Thérèse; Geoffre de Chabrignac, Jean-Baptiste Joseph de
    - Inventaire après décès de Jeanne Vivens, veuve en secondes noces de Nicolas Héret, épouse de Pierre de France, demeurant à Paris, rue des Francs-Bourgeois, n°14. A la requête de Marie-Jeanne Charlotte Héret, veuve de Guillaume Daurenque, même demeure., 15 mai 1809
      inventaire après décès; Francs-Bourgeois (rue des); Vivens, Jeanne; Héret, Nicolas; France, Pierre de; Héret, Marie-Jeanne Charlotte; Daurenque, Guillaume
    - Inventaire après décès de Jean-Baptiste Guilbert, décédé maison du théâtre français, rue de Richelieu. A la requête de Jeanne Geneviève Guilbert, épouse de Jacques Bercioux, propriétaires, demeurant à Chartres, logés à Paris, maison du théâtre français., 20 mai 1809
      inventaire après décès; Chartres (Eure-et-Loir); Richelieu (rue de); Guilbert, Jean-Baptiste; Guilbert, Jeanne Geneviève; Bercioux, Jacques
    - Inventaire après décès de Antoine Bilger, décédé à Paris, rue de Courty, n°5. A la requête de Marie-Madeleine Antoine Lefebvre, sa veuve, comme tutrice de Antoine François Bilger et Sophie Théodoze Bilger, ses enfants mineurs., 23 mai 1809
      inventaire après décès; Courty (rue de); Bilger, Antoine; Lefebvre, Marie-Madeleine Antoine; Bilger, Antoine François; Bilger, Sophie Théodoze
    - Inventaire après décès de Anne Marguerite Baudin, veuve de Pierre Buraux, décédée rue des Francs Bourgeois, n°14. A la requête de Mme veuve Stener, même demeure., 19 juin 1809
      inventaire après décès; Francs-Bourgeois (rue des); Baudin, Anne Marguerite; Buraux, Pierre; Stener, Mme
    - Inventaire après décès de Françoise Divet, épouse d'Olivier Jean Guerbois, décédée rue Neuve Saint-Augustin, n°35. A la requête de son mari et de ses enfants., 24 juin 1809
      inventaire après décès; Neuve-Saint-Augustin (rue); Divet, Françoise; Guerbois, Olivier Jean
    - Inventaire après décès de Prospère Sergent, veuve de Jean Mercey. A la requête de Emilien Parfait Mercey, demeurant à Paris, rue Saint-Denis, n°144, de Prospère Marie Mercey, épouse de Charles André Martin Baudet, demeurant à Melun ..., 7 septembre 1809
      inventaire après décès; Melun (Seine-et-Marne); Saint-Denis (rue); Sergent, Prospère; Mercey, Jean; Mercey, Emilien Parfait; Mercey, Prospère Marie; Baudet, Charles André Martin
    - Inventaire après décès de Pierre Giffard, décédé à Saint-Germain-en-Laye. A la requête de Germaine Edmée Fournier, sa veuve, de Désiré Villemot, époux de Anne Marguerite Giffard, ..., 3 octobre 1809
      inventaire après décès; Saint-Germain-en-Laye (Yvelines); Giffard, Pierre; Fournier, Germaine Edmée; Villemot, Désiré; Giffard, Anne Marguerite
    - Inventaire après décès de Marie-Thérèse Erat, épouse de Nicolas Foulon, décédée à la Salpétrière. A la requête de son mari, demeurant rue Galland, n°14, et de Elisabeth Darche, veuve de Joseph Erat, demeurant à Nancy., 25 octobre 1809
      inventaire après décès; Nancy (Meurthe-et-Moselle); Galande (rue); Pitié-Salpêtrière (hôpital de la); Erat, Marie-Thérèse; Foulon, Nicolas; Darche, Elisabeth; Erat, Joseph
    - Inventaire après décès de Jacques Paschal Robert, décédé rue de Tournon, n°12. A la requête de Louise Angélique de Lancreau, veuve de Jean-Baptiste Marc Paschal Robert, demeurant même rue et n°, en son nom et comme tutrice de Victor Auguste Robert., 22 janvier 1810
      inventaire après décès; Tournon (rue de); Paschal Robert, Jacques; Lancreau, Louise Angélique de; Paschal Robert, Jean-Baptiste Marc; Robert, Victor Auguste
    - Inventaire après décès de Jacques Armant, menuisier, et de Marguerite Mars, son épouse, décédée rue de Lappe, n°51. A la requête de Marie Marguerite Armant, divorcée de Pierre Marie Domergue, et autres., 1er février 1810
      inventaire après décès; Lappe (rue de); Armant, Jacques; Mars, Marguerite; Armant, Marie Marguerite; Domergue, Pierre Marie; menuisier
    - Inventaire après décès de Guillaume Etienne Crose, décédé à Paris, rue du Dragon, n°23. A la requête de Jacques Charles Yves Guillaume Royou Kliezec, greffier de la justice de paix de Fouesnant (Finistère)., 13 juin 1810
      inventaire après décès; Fouesnant (Finistère); Dragon (rue du); Crose, Guillaume Etienne; Royou Kliezec, Jacques Charles Yves Guillaume; greffier
    - Inventaire après décès de Pierre Hutot dit Blanchet, décédé rue Neuve Saint-Pierre, n°8. A la requête de Marie-Anne Housel, sa veuve, demeurant passage du Marché d'Aguessau, n°2, [...] et autres., 21 août 1810
      inventaire après décès; Neuve-Saint-Pierre (rue); Hutot dit Blanchet, Pierre; Housel, Marie-Anne
    - Inventaire après décès de Silvestre Vautier. A la requête de Marie Catherine Picot, sa veuve, demeurant rue de Clichy, n°24, Silvestre Denis Vautier, demeurant rue du Faubourg Poissonnière, Corneille Vautier, demeurant rue de Clichy, n°21, et autres., 24 août 1810
      inventaire après décès; Clichy (rue de); Faubourg-Poissonnière (rue du); Vautier, Silvestre; Picot, Marie Catherine; Vautier, Silvestre Denis; Vautier, Corneille
    - Inventaire après décès de Jeanne Françoise Le Ray, décédée rue de la Harpe, n°33. A la requête de Michel Le Ray, son frère, demeurant à Domfront., 25 octobre 1810
      inventaire après décès; Domfront (Orne); Harpe (rue de la); Le Ray, Jeanne Françoise; Le Ray, Michel
    - Inventaire après décès de Jeanne Poirier, décédée le 12 juillet 1810, épouse de Nicolas Dogemonot. A la requête de ce dernier, demeurant à Paris, rue des Grands Augustins, n°30, ..., 30 novembre 1810
      inventaire après décès; Grands-Augustins (rue des); Poirier, Jeanne; Dogemonot, Nicolas
    - Inventaire après décès de Marie-Louise Breton, divorcée de Jean-Louis Vallerant, décédée rue Coquillère, n°32. A la requête de ce dernier, garde des forêts de Rambouillet où il demeure, tuteur de Louise Marie et Fortunée Vallerant, ses enfants mineures., 12 mars 1811
      inventaire après décès; Coquillière (rue); Rambouillet (Yvelines); Breton, Marie-Louise; Vallerant, Jean-Louis; Vallerant, Louise Marie; Vallerant, Fortunée
    - Inventaire après décès de Anne-Marie de Beaumier, veuve d'Arnaud Jules de Forceville, décédée rue de Ménilmontant, n°7. A la requête de David Baumier, demeurant à Anduze (Gard), représenté par Eloy François Geuffron, avoué à Paris, rue Beauregard, n°45., 23 mars 1811
      inventaire après décès; Anduze (Gard); Beauregard (rue); Ménilmontant (rue de); Beaumier, Anne-Marie de; Forceville, Arnaud Jules de; Baumier, David; Geuffron, Eloy François; avoué
    - Inventaire après décès de Christine Jacquot, épouse de Jean Edmé Gauthier, décédé rue Saint-André des Arcs, n°57. A la requête de son époux et de Jean Jules Gabriel Gauthier, demeurant à Saint-Germain-en-Laye, ..., 30 avril 1811
      inventaire après décès; Saint-André-des-Arts (rue); Saint-Germain-en-Laye (Yvelines); Jacquot, Christine; Gauthier, Jean Edmé; Gauthier, Jean Jules Gabriel
    - Inventaire après décès de Jacques Labergue, décédé rue de la Mégisserie, n°22. A la requête de Jeanne Bidon, sa veuve, et de Henry Labergue, son fils., 17 mai 1811
      inventaire après décès; Mégisserie (quai de la); Labergue, Jacques; Bidon, Jeanne; Labergue, Henry
    - Inventaire après décès de Madelaine Antoinette Delair, épouse de Eloy Bruyer, décédée rue du Faubourg Saint-Jacques, n°8. A la requête de son époux, de Eloy Nicolas Charles Bruyer, pâtissier, rue Saint-Martin, de Jean-Marie Bruyer, employé, ..., 21 juin 1811
      inventaire après décès; Faubourg-Saint-Jacques (rue du); Saint-Martin (rue); Delair, Madelaine Antoinette; Bruyer, Eloy; Bruyer, Eloy Nicolas Charles; Bruyer, Jean-Marie; pâtissier
    - Inventaire après décès de Angélique Lefebvre, épouse de Pierre Wagner, demeurant rue Saint-André des Arts, n°59. A la requête de son époux, en son nom et comme tuteur de Auguste Lefebvre, ..., 20 juillet 1811
      inventaire après décès; Saint-André-des-Arts (rue); Lefebvre, Angélique; Wagner, Pierre; Lefebvre, Auguste
    - Inventaire après décès de Marie-Françoise Renée Lepetit de Renicourt, épouse de Ange Christophe Gabaille, demeurant rue des Grands Augustins, n°26. A la requête de son époux comme tuteur de leurs deux enfants mineurs., 22 juillet 1811
      inventaire après décès; Grands-Augustins (rue des); Lepetit de Renicourt, Marie-Françoise Renée; Gabaille, Ange Christophe
    - Inventaire après décès de Antoine Martial Vigouroux, décédé rue d'Erfurth. A la requête de Marguerite Opportune Becquet, sa veuve, même demeure, tutrice de Catherine Marguerite Espérance Vigouroux, sa fille mineure., 3 août 1811
      inventaire après décès; Erfurth (rue d'); Vigouroux, Antoine Martial; Becquet, Marguerite Opportune; Vigouroux, Catherine Marguerite Espérance
    - Inventaire après décès de Jean-Baptiste Brunard, décédé à Sarcelles. A la requête de Jean Brice Michel Brunard, demeurant à Sarcelles, de Louis Stanislas Labsolu et Louise Sophie Bonnevie, son épouse, demeurant à Sarcelles., 1er octobre 1811
      inventaire après décès; Sarcelles (Val-d'Oise); Brunard, Jean-Baptiste; Brunard, Jean Brice Michel; Labsolu, Louis Stanislas; Bonnevie, Louise Sophie
    - Inventaire après décès de Louise Françoise Michelet, épouse de Pierre Jacques Giffard, décédée rue de Duras, n°5. A la requête de son époux comme tuteur de Pierre Jacques Giffard, Pierre Giffard et Marie-Louise Giffard, ses enfants., 25 novembre 1811
      inventaire après décès; Duras (rue de); Michelet, Louise Françoise; Giffard, Pierre Jacques; Giffard, Pierre; Giffard, Marie-Louise
    - Inventaire après décès de Pierre Ogier, ancien huissier à Rome. A la requête de Marie-Charlotte Ogier, sa fille et seule héritière, demeurant à Paris, rue de Nazareth, n°1, chez laquelle il est décédé en voyage à Paris., 23 janvier 1812
      inventaire après décès; Nazareth (rue de); Rome (Italie); Ogier, Pierre; Ogier, Marie-Charlotte; huissier
    - Inventaire après décès de Jacques Martin Jouanin. A la requête de Adélaïde Barbe Maugé, sa veuve, rue Sainte-Croix, n°15, chaussée d'Antin., 25 janvier 1812
      inventaire après décès; Chaussée-d'Antin (rue de la); Jouanin, Jacques Martin; Maugé, Adélaïde Barbe
    - Inventaire après interdiction par suite de condamnation de Pierre Vidal, détenu dans une maison de force. A la requête de Pierre David, demeurant rue de la Planche, n°6, son tuteur. En présence de Mathieu Rivière, subrogé tuteur., 20 février 1812
      inventaire; Planche (rue de la); Vidal, Pierre; David, Pierre; Rivière, Mathieu
    - Inventaire après décès de Anne Linard, épouse de Philippe Etienne Peert et veuve en premières noces de Louis Parfait Sénéchal, demeurant rue de la Monnaie, n°11., 31 mars 1812
      inventaire après décès; Monnaie (rue de la); Linard, Anne; Peert, Philippe Etienne; Sénéchal, Louis Parfait
    - Inventaire après décès de Nicolas Gentil, décédé à Fontenay-le-Fleury., 14 avril 1812
      inventaire après décès; Fontenay-le-Fleury (Yvelines); Gentil, Nicolas